【裁判字號】    98,易,217
【裁判日期】    980227
【裁判案由】    竊盜
【裁判全文】
臺灣板橋地方法院刑事判決               98年度易字第217號
公  訴  人  臺灣板橋地方法院檢察署檢察官
被      告  甲○○
                    （另案在臺灣臺北監獄臺北分監執行中）
上列被告因竊盜案件，經檢察官提起公訴（97年度偵字第26084
號），因被告於準備程序中就被訴事實為有罪之陳述，經本院裁
定行簡式審判程序，並判決如下：
    主      文
甲○○竊盜，累犯，處有期徒刑肆月，扣案之自備鑰匙壹支沒收
；又攜帶兇器竊盜，未遂，累犯，處有期徒刑肆月；又攜帶兇器
竊盜，累犯，處有期徒刑捌月。應執行有期徒刑壹年貳月，扣案
之自備鑰匙壹支沒收。
    事實及理由
一、本案犯罪事實及證據部分，除均引用檢察官起訴書之記載如
    附件外，另補充被告甲○○於民國97年9 月3 日之行為地點
    為臺北縣三重市○○街3 巷3 號防火巷內；於同月4 日行為
    地點為臺北縣三重市○○街35巷38號1樓後方防火巷內。
二、按刑法第321 條第1 項第3 款之攜帶兇器竊盜罪，係以行為
    人攜帶兇器竊盜為其加重條件，此所謂兇器，其種類並無限
    制，凡客觀上足對人之生命、身體、安全構成威脅，具有危
    險性之兇器均屬之，且祇須行竊時攜帶此種具有危險性之兇
    器為已足，並不以攜帶之初有行兇之意圖為必要（最高法院
    79年臺上字第5253號判例見解可憑）。查被告於97年9 月3
    日、4 日兩次行竊時所攜帶之活動扳手，既係金屬製成而為
    質地堅硬之物，如持之攻擊人體，客觀上顯足以造成相當之
    傷害，堪認具危險性可作為兇器使用無疑，被告既不爭執曾
    持之為前開犯行，參照上述判例意旨，縱其攜帶之初不具行
    兇意圖，仍應認係攜帶兇器。是核被告所為，就97年9 月1
    日犯行部分，係犯刑法第320 條第1 項之竊盜罪；就同月3
    日犯行部分，係犯刑法第321 條第2 項、第1 項第3 款之攜
    帶兇器竊盜未遂罪；就同月4 日犯行部分，係犯刑法第321
    條第1 項第3 款之攜帶兇器竊盜罪。又被告曾有如前所記載
    之刑事科刑及執行情形，有臺灣高等法院被告前案紀錄表乙
    份在卷可按，其於有期徒刑執行完畢後5 年內，故意再犯本
    案有期徒刑以上之各罪，均為累犯，皆應依刑法第47條第1
    項之規定，分別加重其刑，而被告前揭攜帶兇器竊盜未遂罪
    部分，應依刑法第25條第2 項之規定，按既遂犯之刑度減輕
    其刑，並依法先加重後減輕之。另被告所犯上開3 罪間，於
    不同時、地所為，並無密接不可分之情形，無接續犯之適用
    ，自應分論併罰。爰審酌被告年紀尚稱青壯，竟不思正當工
    作以獲取財物，反以竊盜手段不勞而獲，觀念上容有應予矯
    治之處，兼衡其於犯後已坦承全部犯行，態度尚稱良好，與
    其所竊得財物價值，被害人因此遭受之相關損失等一切情狀
    ，分別量處如主文所示之刑，並合併定其應執行之刑，以示
    懲儆。扣案之自備鑰匙係被告所有，供其竊取機車時所用之
    物，業據被告於本院審理時供承無誤，爰依刑法第38條第1
    項第2 款宣告沒收。至被告變賣竊取熱水器所得之新臺幣50
    0 元，既非因犯罪直接取得之物（司法院院字第2140號解釋
    意旨參照），自不符刑法第38條第1 項第3 款規定「因犯罪
    所得」可予沒收之要件，又扣得之活動扳手，被告於本院審
    理時亦否認為其所有，復無證據可資釋明該物亦為被告犯罪
    所用之物，爰均不予宣告沒收，併此敘明。
據上論斷，應依刑事訴訟法第273 條之1 第1 項、第299 條第1
項前段、第310 條之2 、第454 條第2 項，刑法第320 條第1項
、第321 條第1 項第3 款、第2 項、第47條第1 項、第25條第2
項、第38條第1 項第2 款、第51條第5 款，刑法施行法第1 條之
1第1項、第2 項前段，判決如主文。
本案經檢察官蘇振文到庭執行職務。
中    華    民    國    98    年    2     月    27    日
                  刑事第五庭  法  官  盧軍傑
上列正本證明與原本無異。
如不服本判決，應於判決送達後10日內敘明上訴理由，向本院提
出上訴狀 (應附繕本) ，上訴於臺灣高等法院。其未敘述上訴理
由者，應於上訴期間屆滿後20日內向本院補提理由書「切勿逕送
上級法院」。
                              書記官  周玉茹
中    華    民    國    98    年    2     月    27    日
附錄本判決論罪科刑法條全文：
中華民國刑法第320條：
意圖為自己或第3人不法之所有，而竊取他人之動產者，為竊盜
罪，處5年以下有期徒刑、拘役或500元以下罰金。
意圖為自己或第3人不法之利益，而竊佔他人之不動產者，依前
項之規定處斷。
前2項之未遂犯罰之。
中華民國刑法第321條
犯竊盜罪而有左列情形之一者，處六月以上、五年以下有期徒刑
：
一、於夜間侵入住宅或有人居住之建築物、船艦或隱匿其內而犯
    之者。
二、毀越門扇、牆垣或其他安全設備而犯之者。
三、攜帶兇器而犯之者。
四、結夥三人以上而犯之者。
五、乘火災、水災或其他災害之際而犯之者。
六、在車站或埠頭而犯之者。
前項之未遂犯罰之。
附件：


司法院資訊處製作；財團法人民間司法改革基金會備份。
